台灣花蓮地方法院刑事判決　　　　　　　　　　九十一年度花易字第一三號
　　聲　請　人　臺灣花蓮地方法院檢察署檢察官
　　被　　　告　黃雅玲　女二十五歲( 民國六十五年七月十一日生)


　　　　　　　　　　　　身分證統一編號：Z二二二九五四七О七號　　　　　　
　　　　　　　　徐瑞珠　女二十四歲 (民國六十六年十月二十一日生)　　　　　　　　　　　


　　　　　　　　　　　　身分證統一編號：Z二二一七五一一五五號　　　　　　
右列被告因賭博案件，經檢察官聲請以簡易判決處刑（八十九年度偵字第三六六八號
、三六六九號），本院認為應適用通常程序審判，並判決如左：
      主  文
黃雅玲、徐瑞珠均無罪。
      理  由
一、台灣花蓮地方法院檢察署檢察官聲請簡易判決處刑意旨如附件聲請簡易判決處刑
    書所載，因認被告黃雅玲、徐瑞珠均涉犯刑法第三十條第一項、第二百六十七條
    之幫助犯常業賭博罪嫌云云。
二、按犯罪事實應依證據認定之，無證據不得推定其犯罪事實；又不能證明被告犯罪
    者，應諭知被告無罪之判決，刑事訴訟法第一百五十四條、第三百零一條第一項
    分別定有明文。再按共同被告不利於己之陳述，固得採為其他共同被告犯罪之證
    據，惟此項不利之陳述，須無瑕疵可指，而就其他方面調查，又與事實相符，始
    得採為其他共同被告犯罪事實之認定（見最高法院四十六年度台上字第四一九號
    判例）。又事實之認定，應憑證據，如未能發現相當證據，或證據不足以證明，
    自不能以推測或擬制之方法，為裁判基礎（最高法院四十年台上字第八六號判例
    參照）。再者，認定不利於被告之事實，須依積極證據，苟積極證據不足為不利
    於被告事實認定時，即應為有利於被告之認定，更不必有何有利之證據（最高法
    院三十年上字第八一六號判例）；而所謂「積極證據足以為不利被告事實之認定
    」係指據為訴訟上證明之全盤證據資料，在客觀上已達於通常一般之人均不致於
    有所懷疑，而得確信被告確曾犯罪之程度，若未達到此一程度，而有合理懷疑之
    存在時，即無從為有罪之認定（最高法院七十六年台上字第四九八六號判例）。
三、被告黃雅玲、徐瑞珠於警訊、偵查中均未到庭陳述，且因其等應為送達處所不明
    ，本院亦無從傳喚其二人到庭。本件聲請人認被告黃雅玲、徐瑞珠涉犯右揭罪嫌
    ，無非以同案被告葉森源、賴來秀、黃俊翔、賴恭章、黃利彰、賴群章於警訊之
    供述，扣押物品清單、現場簡圖及花蓮縣政府營利事業登記證等，作為認定被告
    黃雅玲、徐瑞珠涉有本件罪嫌之依據。
四、經查：
  ㈠
  ⒈被告葉森源、賴來秀分別於警訊中供述如下：
    被告葉森源固於警訊中供稱：我在民國八十九年十一月十八日二十一時五十五分
    警察持搜索票搜索「中華電子遊藝場」時在場把玩水果盤電玩，若機台內分數累
    積達二百分以上者，就可向開分小姐要求洗分，每二百分可換得開分卡一張（一
    次），開分卡需非常熟的客人才能向店方換取現金，否則都是由店內之服務人員
    偽裝成客人向客人以現金換取開分卡，我總共兌換過三次現金，全部都是向一位
    姓林的男子兌換，我不知林姓男子確實姓名年籍，如要向店內人兌換須向店內一
    位胖胖的女人才能兌換現金，（指認該女子為邱靜瑜，另案由本院審理中）云云
    。被告賴來秀於警局初訊時係供稱：警方搜索中華電子遊藝場時我正在把玩「水
    果盤」電玩機台，若我贏得分數店家會替我紀錄保留待下次再玩，我都是保留分
    數，沒有將贏得的分數換取現金，我只有去過該店三次，但我有看過其他客人打
    完後剩下的分數向店家換儲值卡，至於是否有換現金及如何換我沒有看到不知道
    云云；其係於警局複訊時才供稱：我於八十九年十一月十日及十一月十七日晚上
    二次在「中華電子遊藝場」玩賭博電玩時，均以新台幣（下同）三百元換取三百
    分之分數為賭資，由我押注，我在該店賭博均有贏錢，而每次均將贏得之分數以
    一分一元計算，向櫃檯小姐換取現金五百元，我是向被告林素娟兌換現金云云。
  ⒉惟同案被告邱靜瑜、被告林素娟均否認有與客人兌換現金之行為，且被告葉森源
    已於偵查及本院訊問時中否認上開供詞，被告葉森源於偵查及本院訊問時均供稱
    ：我是向林姓友人換現金一、二百元，我是聽人家說很熟的客人可以兌換現金，
    但我沒有換過，在警訊中所述換過三次現金指的是跟自己的朋友兌換的意思，我
    的朋友不是該店的員工云云，可見被告葉森源之供詞前後不一，已有瑕疵；而被
    告賴來秀經檢察官及本院合法傳喚均未到庭，惟其在警訊中所為不利於其餘被告
    之供詞也不能證明警方在中華電子遊藝場所查獲之其餘被告即李遜奎、曾義誠、
    鄭國、林春泰、林宗祐、曾文典、蘇士忠、陳榮傑有賭博之犯行。是本院認為
    不能僅憑被告葉森源前開有瑕疵之供述，暨被告賴來秀在警訊中之供詞，即推認
    「中華電子遊藝場」之負責人林榮建有常業賭博之犯行，及被告黃雅玲為該遊藝
    場登記之名義負責人，涉有幫助常業賭博之犯行。
  ㈡再查：
  ⒈被告黃俊翔、賴恭章、黃利彰、賴群章分別於警訊中供述如下：被告黃俊翔於警
    局初訊時係供稱：我在八十九年十一月十八日二十一時五十五分警方持搜索票搜
    索「凱帝貓網際網路」時在場把玩麻將台，我把玩後剩餘的代幣則寄存在櫃檯，
    下次把玩時，再向櫃檯提領，我沒有兌換過現金，我曾看過有人向一位女士（指
    認口卡為邱靜瑜）換現金云云，惟於警局複訊時則改稱：我在該遊藝場將剩餘的
    代幣向工作人員兌換現金，（指認口卡）是向邱靜瑜兌現共四次，第一次是八十
    九年十一月十四日二十二時至二十三時以儲值卡刷得三千多個代幣，換得現金四
    千多元，第二次是同年月十五日二十三時以儲值卡刷得一千多個代幣，換得現金
    二千多元，第三次是同年月十六日二十二時至二十三時，以儲值卡刷得七、八百
    個代幣，換得現金一千多元，第四次是同年月十七日二十四時，以儲值卡刷得六
    、七百個代幣，換得現金一千多元，另一位友人即被告鍾寶添也曾以代幣儲值卡
    向邱靜瑜兌換現金一、二次云云。被告賴恭章並未於警訊中供稱該遊藝場有以代
    幣兌換現金之行為。被告黃利彰則於警訊中供稱：我在「凱帝貓網際網路」遊藝
    場曾將代幣兌換成現金，五百枚代幣換現金一千元，我換過四次，兌換現金最高
    額二千元，向我兌換現金的人是被告林修正云云。被告賴群章於警訊中供稱：我
    在「凱帝貓網際網路」遊藝場共把玩十多次，中獎贏三次，並向櫃檯兌換現金，
    於八十九年十一月十一日二十二時許向櫃檯小姐邱靜瑜兌取現金五百元，又於同
    年月十七日二十時二十分許共中獎四百枚代幣向櫃檯小姐邱靜瑜兌換現金一千元
    ，復於同年月十八日二十一時三十分許以二百枚代幣向邱靜瑜兌換五百元云云。
  ⒉惟同案被告邱靜瑜已否認有與客人兌換現金之行為，且被告黃俊翔、黃利彰、賴
    群章已分別於偵查及本院訊問時否認其等在警訊時所述為真，被告黃俊翔辯稱是
    因為警察說沒有承認就要送法院；被告賴群章改稱：警訊筆錄是編出來的；被告
    黃利彰稱：因為我有麻藥前科，警察要對我驗尿，我就隨便講一個，該店不可以
    兌換獎品或現金等語，可見被告黃俊翔、黃利彰及賴群章所為不利於其餘被告之
    供述，前後不一，已有瑕疵；再參酌被告鍾寶添於警訊及本院訊問時均否認有在
    該遊藝場以代幣兌換現金之行為，而被告林修正於警訊、偵查及本院訊問時均堅
    決否認其為該遊藝場之員工，並有「凱帝貓網際網路」之員工即被告吳清華、房
    建德及同案被告邱靜瑜於警訊中之供詞可佐（被告吳清華、房建德於警訊中均供
    稱被告林修正為該店之客人，並非員工，同案被告邱靜瑜於警訊中供稱其並不認
    識林修正等情），可見被告林修正確非該店之員工，更可推論被告黃利彰前開於
    警訊中之供述並不實在。綜上所述，被告賴恭章於警訊、偵查及本院訊問時均否
    認該遊藝場有與客人兌換現金之行為，而被告黃俊翔、黃利彰、賴群章於警訊中
    所為不利於其餘被告之供述，前後不一，已有瑕疵，且無其他客觀證據足以佐證
    與事實相符，是自不能僅憑其等在警訊中之供述，推認該「凱帝貓網際網路」之
    負責人林榮建涉有常業賭博之犯行，及被告徐瑞珠為該遊藝場登記之名義負責人
    ，涉有幫助常業賭博之犯行。
  ㈢再者，本案扣案物品（電玩機台、電玩ＩＣ板一百五十六塊、代幣、帳單三本、
    會員資料卡八十五份、代幣寄存卡、櫃檯接待明細表、現金、電腦、數幣機、電
    子計算機、員工上班卡）、現場簡圖及卷附之營利事業登記證、營業表、機台補
    幣表等，均不能作為被告有聲請人所指罪嫌之佐證，是本院認為綜合本案全盤證
    據資料，在客觀上尚未達於通常一般之人均不致於有所懷疑，而得確信被告黃雅
    玲、徐瑞珠確曾犯罪之程度，此外，再經本院依職權調查結果後，亦無其他確切
    之證據足認被告黃雅玲、徐瑞珠涉有本件犯行，揆諸首揭規定，自應對被告黃雅
    玲、徐瑞珠均為無罪之諭知。
五、被告黃雅玲、徐瑞珠均經合法傳喚，無正當理由不到庭，惟本案係應諭知無罪之
    案件，爰不待其陳述逕行判決。
據上論斷，應依刑事訴訟法第四百五十二條、第三百零一條第一項、第三百零六條，
判決如主文。
中　　　華　　　民　　　國　　　九十一　　年  　　六　　月　　二十五　　日
                                臺灣花蓮地方法院刑事庭
                                    法　　官  楊碧惠
 
右正本證明與原本無異。　　　　　　　　　　　　　　　　　　　　　　　　　　
如對本判決不服，應於送達後十日內，向本院提出上訴狀。（應抄附繕本）告訴人或
被害人如對於本判決不服者，應具備理由請求檢察官上訴，其上訴期間之計算係以檢
察官收受判決正本之日期為準。
                                  法院書記官  李閔華
 
中　　　華　　　民　　　國　　九十一　　年　　　六　　　月　　二十五　　日
附錄本判決論罪之法律條文：
刑法第二百六十六條：
在公共場所或公眾得出入之場所賭博財物者，處一千元以下罰金。但以供人暫時娛樂
之物為賭者，不在此限。
刑法第二百六十七條：
以賭博為常業者，處二年以下有期徒刑，得併科一千元以下罰金。